臺灣新北地方法院刑事判決
111年度審易字第103號
公  訴  人  臺灣新北地方檢察署檢察官
被      告  陳麗秋


公設辯護人  本院公設辯護人姚孟岑                    
上列被告因竊盜案件，經檢察官提起公訴（110年度偵字第32513
號、第33939號、第33950號、第35376號），被告於準備程序中
就被訴事實為有罪之陳述，經本院裁定改以簡式審判程序審理，
判決如下：
    主  文
陳麗秋犯如附表主文欄所示之罪，各處如附表主文欄所示之刑。
拘役部分應執行拘役玖拾伍日，如易科罰金，以新臺幣壹仟元折
算壹日。
    事實及理由
一、陳麗秋意圖為自己不法之所有，基於竊盜之犯意，分別為下
    列犯行：
  ㈠於民國110年2月22日15時40分至23時48分之某時，在新北市○
    ○區○○路0段00號前停車格，見吳太平所有車牌號碼000-000
    號普通重型機車停放該處，且鑰匙未拔取，認有機可趁，竟
    啟動該機車電門後騎乘離去而得手。嗣吳太平發覺遭竊報警
    處理，經警在桃園市龜山區萬壽路2段389巷與萬壽路口，當
    場查獲陳麗秋騎乘前開機車。
  ㈡於同年6月20日8時40分許，在新北市○○區○○路0段00號，見王
    寶春所有車牌號碼000-0000號普通重型機車停放該處，且鑰
    匙未拔取，認有機可趁，竟啟動該機車電門後騎乘離去而得
    手。嗣王寶春發覺遭竊報警處理，經警於同日9時40分許，
    在新北市○○區○○街00巷00號前，當場查獲陳麗秋欲騎乘前開
    機車。
  ㈢於同年6月23日5時24分許（監視器畫面時間5時37分，快13分
    鐘），在新北市○○區○○路00號1號新北市政府消防局新板分
    隊前，見陳偉翔所管領裝備，含救護外套1件、POLO衫1件、
    雨褲1件，合計價值新臺幣（下同）11,500元，放置上址裝
    備區，竟趁無人注意之際，徒手竊取上開物品得手後離去。
  ㈣於同年6月23日18時7分許，在新北市○○區○○路0號南勢角捷運
    站3號出口前平台，見黃惠玲所有包包2個置放該處，內有AS
    US廠牌銀色智慧型手機1支、小米廠牌銀色智慧型手機1支、
    投資理財文件、信封、藥品、悠遊卡，合計價值7,000元，
    竟趁無人注意之際，徒手竊取上開物品得手後離去。
二、證據：
  ㈠被告陳麗秋於本院準備程序及審理時之自白。
  ㈡告訴人黃惠玲於警詢時之指述。
  ㈢被害人吳太平、王寶春、陳偉翔於警詢中之陳述。
  ㈣新北市政府警察局中和分局搜扣押筆錄暨扣押物品目錄表、
    贓物認領保管單、職務報告書各1份、路口監視器翻拍照片
    及現場照片共11張（事實一㈠部分）。
  ㈤新北市政府警察局海山分局搜扣押筆錄暨扣押物品目錄表、
    贓物認領保管單各1份、路口監視器翻拍照片及現場照片共5
    張（事實一㈡部分）。
  ㈥監視器翻拍照片及現場照片共7張（事實一㈢部分）。
  ㈦監視器翻拍照片4張（事實一㈣部分）。
三、論罪科刑：
  ㈠核被告就事實一㈠、㈡、㈢、㈣所為，均係犯刑法第320條第1項
    之竊盜罪。被告所犯上開4罪，犯意各別，行為互殊，應予
    分論併罰。
  ㈡爰審酌被告前有竊盜前案紀錄，仍未能悔悟，再為本案竊盜
    之犯行，顯然欠缺尊重他人財產權之觀念，惟犯後終能坦承
    犯行，態度尚可，然迄未與告訴人及被害人吳太平、王寶春
    、陳偉翔達成和解或取得諒解，兼衡被告領有障礙類別為第
    1類之中華民國身心障礙證明、個人戶籍資料查詢結果註記
    為高中畢業之教育程度、於警詢中自陳貧寒之家庭經濟狀況
    、素行、所竊取之財物價值，並審酌其犯罪動機、目的、手
    段、事實一㈠、㈡竊得之財物已返還被害人吳太平、王寶春，
    同時期另犯多起竊盜案件等一切情狀，分別量處如附表主文
    欄所示之刑，並諭知易科罰金之折算標準，並定應執行刑及
    諭知易科罰金之折算標準。
  ㈢至被告之辯護人雖請求給予緩刑宣告，惟考量被告迄未與告
    訴人及被害人吳太平、王寶春、陳偉翔達成和解或得其等宥
    恕，本院就本案情節及各項情狀為裁量後，認所宣告之刑並
    無暫不執行為適當之情形，故不予宣告緩刑，附此敘明。 
四、沒收：
　㈠按犯罪所得，屬於犯罪行為人者，沒收之。前2項之沒收，於
    全部或一部不能沒收或不宜執行沒收時，追徵其價額，刑法
    第38條之1第1項、第3項分別定有明文。查被告就事實一㈢竊
    得之救護外套1件、POLO衫1件、雨褲1件；就事實一㈣竊得之
    ASUS廠牌銀色智慧型手機1支、小米廠牌銀色智慧型手機1支
    ，未扣案且未返還被害人陳偉翔及告訴人，為避免被告無端
    坐享犯罪所得，且經核本案情節，宣告沒收並無過苛之虞，
    是以上開犯罪所得，應依刑法第38條之1第1項前段、第3項
    之規定宣告沒收，於全部或一部不能沒收或不宜執行沒收時
    ，追徵其價額。　
　㈡被告就事實一㈠竊得之車牌號碼000-000號普通重型機車1台、
    就事實一㈡竊得之車牌號碼000-0000號普通重型機車1台，經
    警扣案後已分別發還被害人吳太平、王寶春，此有卷附之贓
    物認領保管單及調查筆錄附卷可查，依刑法第38條之1第5項
    之規定，爰不予宣告沒收。
　㈢被告就事實一㈣竊得告訴人之悠遊卡1張，固屬被告犯罪所得
    ，惟該物品純屬個人小額支付款項之用，倘告訴人申請註銷
    、掛失止付並補發新卡片，原卡片即失去功用，已不具刑法
    重要性，為免執行之困難，故依刑法第38條之2第2項規定不
    予宣告沒收。
　㈣至事實一㈣竊得之投資理財文件、信封、藥品雖亦屬被告之犯
    罪所得，然價值非高，縱不予宣告沒收，尚無徒任被告因犯
    罪而獲鉅利之憾，無違沒收犯罪所得以遏止犯罪之目的。此
    部分本院認犯罪所得欠缺刑法重要性，爰依刑法第38條之2
    第2項之規定不予宣告沒收。
據上論斷，應依刑事訴訟法第273條之1第1項、第299條第1項前
段，判決如主文。
本案經檢察官陳旭華偵查起訴，由檢察官宋有容到庭執行職務。
中　　華　　民　　國　　111 　年　　3 　　月　　7 　　日
                  刑事第二十三庭  法  官  龔書安
上列正本證明與原本無異。
如不服本判決，應於判決送達後20日內敘明上訴理由，向本院提
出上訴狀 (應附繕本) ，上訴於臺灣高等法院。其未敘述上訴理
由者，應於上訴期間屆滿後20日內向本院補提理由書「切勿逕送
上級法院」。
                                  書記官  石秉弘
中　　華　　民　　國　　111 　年　　3 　　月　　9 　　日
附錄本案論罪科刑法條全文：
中華民國刑法第320條
意圖為自己或第三人不法之所有，而竊取他人之動產者，為竊盜
罪，處5年以下有期徒刑、拘役或50萬元以下罰金。
意圖為自己或第三人不法之利益，而竊佔他人之不動產者，依前
項之規定處斷。
前二項之未遂犯罰之。

附表：
編號 犯罪事實 主文  1 事實一㈠ 陳麗秋犯竊盜罪，處拘役參拾日，如易科罰金，以新臺幣壹仟元折算壹日。  2 事實一㈡ 陳麗秋犯竊盜罪，處拘役參拾日，如易科罰金，以新臺幣壹仟元折算壹日。  3 事實一㈢ 陳麗秋犯竊盜罪，處拘役伍拾日，如易科罰金，以新臺幣壹仟元折算壹日。未扣案之救護外套壹件、POLO衫壹件、雨褲壹件沒收，於全部或一部不能沒收或不宜執行沒收時，追徵其價額。  4 事實一㈣ 陳麗秋犯竊盜罪，處拘役伍拾日，如易科罰金，以新臺幣壹仟元折算壹日。未扣案之ASUS廠牌銀色智慧型手機壹支、小米廠牌銀色智慧型手機壹支沒收，於全部或一部不能沒收或不宜執行沒收時，追徵其價額。